【裁判字號】    92,易,34
【裁判日期】    920326
【裁判案由】    傷害等
【裁判全文】
臺灣臺南地方法院刑事判決                            九十二年度易字第三四號
    公  訴  人  臺灣台南地方法院檢察署檢察官
    被      告  乙○○
右列被告因傷害等案件，經檢察官提起公訴（九十一年度偵字第八三九三號），本院
判決如左：
    主  文
乙○○以加害生命、身體之事，恐嚇他人，致生危害於安全，處有期徒刑參月，如易
科罰金，以參佰元折算壹日，緩刑參年；又被訴傷害部分不受理。
    事  實
一、緣乙○○與戊○○因生意上糾紛而時生爭執，詎其於民國（下同）九十一年七月
    二日凌晨零時許，竟基於加害他人生命、身體之犯意，至戊○○位於台南市○○
    區○○街一段二巷二八之六號之工廠內，向在場之戊○○友人丙○○、丁○○二
    人以要讓他（指戊○○）很難看、他（指乙○○）一個人要配他（指戊○○）一
    個人，事情不止這樣等語恐嚇戊○○，經丁○○於一小時內轉達予戊○○知悉後
    ，使其心生畏懼致生危害其安全。
二、案經被害人戊○○訴由台灣台南地方法院檢察署檢察官偵查起訴。
    理  由
壹、有罪部分：
一、右揭事實，業據被告乙○○坦承不諱，核與被害人戊○○之指述情節相符，足以
    補強被告自白之真實性，且徵諸證人丙○○於警訊時及證人丁○○於本院審理時
    均證述：當時被告醉的很厲害，他確實有說要讓戊○○很難看及要和戊○○同歸
    於盡之類的話，後來戊○○從醫院回來，不到一小時的時間，伊就將這些話轉達
    給戊○○知道乙節（參照警訊筆錄第八頁正背面、本院九十二年三月十二日審理
    筆錄），是此衡諸常情，一般人受到他人傷害後，該人又威脅要對其不利，則如
    何能不心生畏懼？是本件被害人因而心生畏懼，亦堪以認定。本件事證明確，被
    告前揭恐嚇犯行堪以認定，應予依法論科。
二、核被告乙○○所為，係犯刑法第三百零五條之恐嚇罪。爰審酌被告犯罪動機、手
    段及犯後態度等一切情狀，量處如主文所示之刑，併諭知易科罰金之折算標準。
    末查被告雖因竊盜案件，經本院於八十一年六月十八日判處有期徒刑五月，緩刑
    三年確定，然緩刑未經撤銷，其刑之宣告已失其效力，有卷附台灣高等法院被告
    全國前案記錄表可按，其因一時失慮而犯罪，但事後已與告訴人達成和解，有和
    解書一紙附卷可稽，信無再犯之虞，是本院認所宣告之刑以暫不執行為當，併諭
    知緩刑三年，以啟自新。扣案鋁製棒球棍一支，雖係被告所有，但非供恐嚇之用
    ，爰不予宣告沒收。
貳、不受理部分：
一、公訴意旨略以：如起訴書所載（如附件）。
二、按告訴乃論之罪，告訴人於第一審辯論終結前，得撤回其告訴；又告訴乃論之罪
    經撤回者，應諭知不受理之判決，並得不經言詞辯論為之，刑事訴訟法第二百三
    十八條第一項、第三百零三條第三款及第三百零七條分別定有明文
三、查本件告訴人戊○○及甲○○告訴被告乙○○傷害案件，公訴人認係觸犯刑法第
    二百七十七條第一項之罪，依同法第二百八十七條之規定，係告訴乃論之罪。茲
    經告訴人戊○○當庭請求撤回告訴及告訴人甲○○具狀前來請求撤回告訴，揆諸
    首開說明，自應諭知不受理之判決。
據上論斷，應依刑事訴訟法第二百九十九條第一項前段、第三百零三條第三款，刑法
第三百零五條、第四十一條第一項前段、第七十四條第一款，罰金罰鍰提高標準條例
第一條前段、第二條，判決如主文。
本案經檢察官陳慧玲到庭執行職務
中      華      民      國      九十二      年    三    月    二十六    日
                                  臺灣臺南地方法院刑事第四庭
                                          法  官  謝家宜
右正本證明與原本無異。
如不服本判決，應於判決送達後十日內，向本院提出上訴狀。
                                          書記官  朱小萍
中      華      民      國      九十二      年    三    月    二十六    日
附錄法條：
中華民國刑法第三百零五條
以加害生命、身體、自由、名譽、財產之事，恐嚇他人致生危害於安全者，處二年以
下有期徒刑、拘役或三百元以下罰金。


司法院資訊處製作；財團法人民間司法改革基金會備份。
